臺灣高等法院民事裁定　　　　　　　　　 94年度勞抗字第2號
抗　告　人　甲○○
　　　　　　乙○○
共　　　同
送達代收人　陳文靜律師
上列抗告人與相對人中國時報文化事業股份有限公司間確認僱傭
關係存在等事件，對於中華民國94年2月2日臺灣台北地方法院93
年度勞訴字第98號裁定，提起抗告，本院裁定如下：
    主    文
抗告駁回。
抗告訴訟費用由抗告人負擔。
    理    由
一、按以一訴主張數項標的者，其價額合併計算之。固為民事訴
    訟法第77條之2第1項前段所明定。惟所謂以一訴主張數項標
    的，學說上稱為客觀的訴之合併，或稱訴訟客體之合併，即
    同一原告對於同一被告，以數項法律關係為訴訟標的，依同
    一訴訟程序提起之訴訟，此觀該條立法理由，即明示係關於
    訴之客觀合併時訴訟標的價額核定等語自明。
二、抗告意旨略以：伊等因不服原法院93年度勞訴字第98號判決
    ，提起上訴，而伊等既係以一訴狀主張數項標的，依民事訴
    訟法第77條之2第1項之規定，本件訴訟標的價額即應予以合
    計為新臺幣（下同）11,857,200元，計伊等應繳之第二審裁
    判費僅為174,552元，乃原法院卻分別核定伊等之訴訟標的
    價額為5,983,200元、5,874,000元，而以裁定命伊等分別繳
    納裁判費90,452元、88,818元，計179,270元，即屬有誤等
    語。
三、查抗告人於原法院係起訴請求確認抗告人二人與相對人間之
    僱傭關係存在，相對人應分別給付抗告人甲○○897,480元
    、抗告人乙○○881,100元，均加計法定遲延利息（見原法
    院93年度北勞調字第66號卷第3頁）；其上訴聲明則求為廢
    棄原判決，仍請確認抗告人二人與相對人間之僱傭關係存在
    ，及相對人應分別給付抗告人甲○○897,480元、抗告人乙
    ○○881,100元，均加計法定遲延利息（見本院94年度重勞
    上字第4號卷第7頁）。是核係抗告人為訴訟便利及訴訟經濟
    所為之共同訴訟，乃屬主觀之訴之合併，依首開說明，本件
    訴訟標的之核定，即無民事訴訟法第77條之2第1項之適用。
    從而，原法院核定抗告人甲○○、乙○○之訴訟標的價額依
    序各為5,983,200元、5,874,000元，應徵第二審裁判費為依
    序各為90,452元、88,818元，於法並無違誤，抗告意旨指摘
    原裁定不當，求予廢棄，為無理由。
四、爰裁定如主文。
中　　華　　民　　國　　94　　年　　3　　月　　25 　　日
                  勞工法庭  審判長法  官  黃騰耀
                                  法  官  許文章
                                  法  官  黃莉雲
正本係照原本作成。
就訴訟標的價額核定部分本裁定除以適用法規顯有錯誤為理由，
並經本院許可外，不得再抗告。如提起再抗告，應於收受後10日
內委任律師為訴訟代理人向本院提出再抗告狀。並繳納再抗告費
新台幣1000元。
中　　華　　民　　國　　94　　年　　3 　　月　　28　　日
　　　　　　　　　　　　　　　　　書記官  秦仲芳
